# 关于对其他应收款计提坏账准备的递延所得税资产的确认

提问人：赵嵩 时间：2011-10-20 22:47:26
回复 nikankan 的帖子
关于其他应收款计提的坏账准备不确认递延所得税资产的理由已大致明白，事实贵所也不是全部不确认，如有确凿证据表明该项坏账准备可以在日后实际发生坏账的时候在税前抵扣，也可以确认递延所得税资产。那么想请教倪老师，是否对可弥补亏损的递延所得税资产确认，也需要被审单位提供足以证明以后年度有足可弥补亏损的获利理由？否则也不予确认？

回答人：chenyiwei
应是。并且对于处于累计亏损状态下的企业，只有与税前可弥补亏损相关的递延所得税资产已足额确认后，才能确认与资产、负债的可抵扣暂时性差异相关的递延所得税资产。